臺灣臺南地方法院臺南簡易庭民事判決
111年度南小字第217號
原      告  馨琳揚企管顧問有限公司


法定代理人  唐明良  
訴訟代理人  林麗芬  
            黃楠傑  
            王郁雯  
被      告  王杰萱  
訴訟代理人  洪志儒  
上列當事人間請求給付電信費事件，經本院於民國111年5月16日
言詞辯論終結，判決如下：
    主      文
原告之訴駁回。
訴訟費用新臺幣壹仟元由原告負擔。　　
    事實及理由
一、原告起訴主張：
(一)被告前於民國98年6月18日向台灣大哥大股份有限公司（下
    稱台哥大）申辦門號0000000000號（下稱系爭門號）之行動
    電話服務，並立有行動通信網路業務服務申請書（下稱系爭
    契約）。詎被告於100年1月1日起即未依約繳款，共積欠電
    信月費、加值服務費及專案補貼款共計新臺幣（下同）23,2
    74元及利息未清償，經台哥大公司將上開債權讓與原告並通
    知被告，然被告均置之不理，原告自得依約向被吿請求給付
    專案補貼款5,700元（其餘通話月費及加值服務費等部分則
    不再請求，下稱系爭補貼款）。被告雖抗辯原告系爭補貼款
    債權請求權已罹於2年請求權時效，然依系爭契約提前終止
    契約補償條款約定，系爭補貼款性質為損害賠償預定性違約
    金，並非從權利，應適用15年之請求權時效，是原告本件請
    求尚未罹於時效，爰依系爭契約、民法債權讓與之法律關係
    提起本訴等語。
(二)並聲明：被告應給付原告5,700元，及自支付命令送達翌日
    起至清償日止，按年週年利率5％計算之利息。
二、被告則以：系爭門號申辦至今已有10年以上，被吿從未收過
    催款通知，系爭補貼款請求權之時效應適用民法第127條第8
    款規定之2年短期時效，原告本件請求已罹於時效，被告自
    得主張時效抗辯而拒絕給付等語。併為答辯聲明：請求駁回
    原告之訴。
三、得心證之理由：
(一)按商人供給商品之代價請求權，因2年間不行使而消滅，民
    法第127條第8款定有明文。電信服務為電信業者提供之商品
    ，而電話費為其提供商品之代價，審酌電信服務商品屬日常
    頻繁之交易，且有從速確定必要性，且現今社會無線通信業
    務蓬勃發展，此類債權應有從速促其確定之必要性，應認電
    信業所提供之「電信服務」亦為民法第127條第8款所稱之
　  「商品」，而有民法第127條第8款2年短期時效之適用。又
    按消滅時效，自請求權可行使時起算；時效完成後，債務人
    得拒絕給付，民法第128條前段、第144條1項定有明文。
(二)經查：
　1.原告對被告之系爭補貼款債權係受讓自台哥大，而該公司係
    經營電信業務者，提供有線、無線之電信網路發送、傳輸或
    接收符號、信號、文字、影像、聲音等訊息之「服務」，並
    向使用者收取對價之商人，且基此向其用戶收取之通話費、
    上網費、月租費，該行動通信網路系統自屬電信業者營業上
    供給之「商品」，應屬民法第127條第8款所稱之「商品」。
    原告雖主張系爭補貼款係違約金等語，然觀諸系爭契約約定
    ：「二、提前終止契約及違反限制資費之補償條款：特定通
    路-401H(12)：若於前12個月內轉換為低於401型（不含）之
    資費方案、退租或被銷號時，應補償台哥大7,100元」等語
    ，可知系爭補貼款係要求被告應以一定金額以上資費使用系
    爭門號一定期間，否則即應補償台哥大之款項，顯見該款項
    顯係在被告違約或調降資費時，作為填補台哥大未能依原有
    高固定資費收取電信費或簡訊費用之差額所用，則該補貼款
    既係用以填補台哥大原可收取之電信費用，實質上仍屬台哥
    大販售商品之代價，其時效規定自應與電信費用同視，即有
    民法第127條第8款所規定2年短期時效之適用，原告主張系
    爭補貼款係屬違約金性質，應適用15年之時效規定，本院認
    並無可採。
  2.本件原告請求之系爭補貼款繳款期限為99年12月2日，有專
    案補貼款繳款通知書在卷可稽，原債權人台哥大就系爭補貼
    款於99年12月3日起即處於得向被告請求之狀態而起算2年時
    效期間，至101年12月3日屆滿。原告自台哥大受讓系爭補貼
    款債權後，遲於110年12月9日始向本院聲請核發支付命令，
    復未主張有其他中斷時效之事由，其受讓之系爭補貼款債權
    請求權應已罹於時效。是被告抗辯系爭補貼款債權請求權已
    罹於消滅時效，被告得拒絕給付，應屬可採。
 四、綜上所述，原告依系爭契約及債權讓與之法律關係，請求
    被告給付5,700元，及自支付命令送達翌日起至清償日止，
    按年週年利率5％計算之利息，為無理由，應予駁回。　　
五、本件為判決基礎之事證已臻明確，兩造其餘攻擊、防禦方法
    及所提之證據，經本院審酌後，認與判決之結果不生影響，
    爰不一一論列，併此敘明。
六、按於小額訴訟程序，法院為訴訟費用之裁判時，應確定其費
    用額；訴訟費用，由敗訴之當事人負擔，民事訴訟法第436
    條之19第1項、第78條分別定有明文。經核本件訴訟費用額
    為1,000元（即第一審裁判費），爰依前揭規定，確定訴訟
    費用之負擔如主文第二項所示。
七、訴訟費用之依據：第436條之19第1項、第78條。 
中　　華　　民　　國　　111 　年　　5 　　月　　31　　日
                  臺灣臺南地方法院臺南簡易庭
                                  法  官  許育菱
以上正本係照原本作成。
如不服本判決，應於送達後20日內，向本院提出上訴狀並表明上
訴理由，如於本判決宣示後送達前提起上訴者，應於判決送達後
20日內補提上訴理由書（須附繕本）。如委任律師提起上訴者，
應一併繳納上訴審裁判費。 
依民事訴訟法第436條之24第2項之規定，對於小額程序之第一審
判決之上訴，非以其違背法令之理由，不得為之。且上訴狀內應
記載表明（一）原判決所違背之法令及其具體內容。（二）依訴
訟資料可認為原判決有違背法令之具體事實者。 　　　　　
中　　華　　民　　國　　111 　年　　6 　　月　　1 　　日
                                  書記官  顏珊姍